臺灣士林地方法院民事判決　　　　　　　　　　　　九十一年度訴字第一五二一號
　　原　　　告　甲○○○
　　訴訟代理人　吳奎新律師
　　複代理人　　鍾賢斌律師
　　被　　　告　乙○○
當事人間損害賠償事件，本院於九十三年十月七日言詞辯論終結，判決如下：
    主    文
原告之訴及假執行之聲請均駁回。
訴訟費用由原告負擔。
    事實及理由
一、原告起訴主張：原告於民國九十一年六月初，與訴外人林吉祥商談欲購買林吉祥
    之妻子即被告乙○○所有位於台北縣蘆洲市○○街三八巷五七弄三三號五樓房屋
    及該大樓地下二樓編號第二五號之停車位（下稱系爭停車位），並於九十一年六
    月七日與被告就上開五樓房屋及系爭停車位簽訂買賣契約。然被告卻早於九十一
    年五月二十四日已將同幢大樓同上弄三五之一號八樓房屋及系爭停車位出售予訴
    外人馮豫安並於九十一年七月十六日辦理所有權移轉登記，於同年月十八日將該
    八樓房屋及系爭停車位交付馮豫安。上開三三號五樓房屋、三五之一號八樓房屋
    及該大廈地下二樓編號第二四、二五號停車位原均係被告所有，其中該三三號五
    樓房屋係配置地下二樓編號第二五號停車位（即系爭停車位），而三五之一號八
    樓房屋則係配置地下二樓編號第二四號停車位，此有住戶車籍普查表可稽，而原
    告主張係購買系爭停車位一事，被告於另案中並不爭執，被告於九十一年五月二
    十四日將系爭停車位出賣予馮豫安，又於九十一年六月七日出賣予原告，自屬二
    重買賣無誤。被告既已將系爭停車位交付予馮豫安，則被告所負交付系爭停車位
    予原告之出賣人義務，即屬給付不能，原告自得請求被告賠償損害。經查上開三
    三號五樓房屋及系爭停車位總價為新台幣（下同）五百五十萬元，而系爭停車位
    之價格為九十萬元，被告給付不能，原告自受有九十萬之損害，爰依給付不能之
    法律關係請求被告損害賠償，並聲明：１、被告應給付原告九十萬元及自九十一
    年十二月二十四日（起訴狀繕本送達翌日）起至清償日止按年息百分之五計算之
    利息。２、原告願供擔保，請准宣告假執行。
二、被告則以：兩造簽訂之不動產賣賣契約書第一條其中關於停車位之部分，僅載「
    另附加建號七０八八持分五十九分之一地下貳層停車位壹位」並未記明車位之編
    號，依契約書約定，被告無給付系爭特定車位與原告之義務。原告提出之房屋預
    定買賣契約書係建商與原始住戶間對於買賣標的之分配，並無拘束原始住戶轉售
    房屋及停車位與第三人之效力，被告取得該大樓二處房屋及兩處停車位之所有權
    後，有完全之處分權利，可自行調整搭配出售，不受被告與建商間買賣契約之拘
    束，住戶車籍普查表僅大樓停車場為管理方便，洽詢住戶後編制而成，不可做為
    房屋配置特定車位之依據。原告於九十一年五月二十七日向被告詢問房屋價格時
    ，被告除答覆價格外，亦告知原告三十五號之十八樓房屋已售出，並影印三五號
    之十八樓買賣契約書供原告參酌，該契約書第一條中關於停車位之部分，並以括
    弧加註「編號Ｂ225號」 文字，原告當時即知系爭車位已出售於第三人。依兩造
    之買賣契約，原告向被告買受之停車位，並未特定編號，而被告已將編號二十四
    號停車位之持分移轉登記並交付與原告，於原告亦受領之，而且已將該車位之建
    物所有權設定抵押權予世華聯合商業銀行，足證被告已依債之本旨履行債務，原
    告亦未受有任何損害，故原告請求被告賠償九十萬元顯無理由，應予駁回。並聲
    明：請求判決如主文所示。
三、原告主張兩造之買賣契約有關停車位部分已特定為系爭二五號車位，為被告所否
    認，是本件主要之爭點在於兩造之買賣契約是否有特定買賣標的為系爭第二五號
    停車位。茲分述如下：
（一）按法院於判決理由中就訴訟標的以外之重要爭點，本於當事人辯論之結果已為
      判斷時，除顯然違背法令或當事人已提出新訴訟資料，足以推翻原判斷之情形
      外，於同一當事人就該重要爭點所提起之訴訟中，法院及當事人就該已經法院
      判斷之重要爭點法律關係，皆不得為任何相反之判斷或主張，始符民事訴訟法
      上之誠信原則，此固為爭點效理論，惟主張爭點效須當事人間就該重要爭點，
      業已經充分之辯論，方足當之。經查：兩造於臺灣板橋地方法院三重簡易庭九
      十一年度重簡字第一二八八號請求返還停車位事件中，被告本人並未到庭，該
      案之另一被告兼乙○○之訴訟代理人林吉祥，亦未就本件原告與被告兩造間之
      買賣標的是否確為系爭編號第二五號之停車位為充分之辯論，自難單純以被告
      於該事件間並未爭執之事實，即逕以認定兩造之買賣標的為系爭第二五號停車
      位，核先敘明。
（二）又按當事人主張有利於己之事實者，就其事實有舉證之責任，民事訴訟法第二
      百七十七條定有明文。主張法律關係存在之當事人，須就該法律關係發生所須
      具備之特別要件，負舉證責任，而主張法律關係變更或消滅之當事人，則須就
      該法律關係變更或消滅所須具備之特別要件，負主張及舉證之責任，此為舉證
      責任分配原則。而所謂舉證係指就爭訟事實提出足供法院對其所主張者為有利
      認定之證據而言，若所舉證據，不能對其爭訟事實為相當之證明，自無從認定
      其主張為真正。經查：
    　(1)原告提出兩造簽訂之不動產賣賣契約書中關於停車位部分，僅載「另附加建
      　號七０八八持分五十九分之一地下貳層停車位壹位」並未記明車位之編號，
        是依兩造契約書約定，無從認定兩造之買賣標的為系爭第二五號停車位。
    　(2)原告雖提出系爭房屋之住戶車籍普查表證明其買受之台北縣蘆洲市○○街三
      　八巷五七弄三三號五樓房屋應分配系爭第二五號停車位，惟住戶車籍普查表
        僅係管理委員會為管理大樓停車場方便，洽詢住戶後編制而成，且斯時台北
        縣蘆洲市○○街三八巷五七弄三三號五樓房屋及同幢大樓同上弄三五之一號
        八樓房屋均為原告所有，該大樓地下二樓編號第二四、二五號之停車位，亦
        均為被告所有，無論該大樓三三號五樓房屋或三五之一號八樓房屋分配系爭
        二五號停車位，均不至於發生爭執，是住戶車籍普查表實不足證明兩造間之
        買賣標的為系爭第二五號停車位。
      (3)原告另提出錄音帶譯文為證，惟該錄音帶譯文是否為真正已非無疑，況縱使
        真正，亦僅能證明被告之夫林吉祥曾帶原告看過系爭二十五號停車位，亦無
        從證明兩造訂定買賣契約時確曾合意停車位特定為二十五號停車位。
      (4)原告另提出訴外人廖欽富、李東桂之房屋預定買賣契約書用以證明該大樓之
        房屋有分特配定之停車位，惟該房屋預定買賣契約書係訴外人廖欽富、李東
        桂所簽訂，無從逕以推定兩造間之買賣契約亦有特定系爭停車位，況兩造如
        確有特定系爭停車位之合意，焉有不於買賣契約中予以約定之理？
      (5)系爭二五號停車位與二四號停車位，面積差異不大，土地應有部分相同，價
        格亦相距不遠，被告並不因分配停車位為那個而致房地買賣價金有所不同，
        其如有特定停車位之合意，焉有不於買賣契約書中約定之理？原告之舉證均
        不足以證明兩造間之買賣契約停車位部分，業已特定為系爭第二五號車位，
        其主張自屬無據。更何況被告已將其所有停車位之應有部分移轉登記與原告
        ，原告已成為停車場之共有人，其基於共有人身分究應使用何編號之停車位
        係受其與全體共有人分管契約之拘束，不因其使用二五或二四號停車位而有
        損害可言，原告之主張，為無理由。
四、縱上各述，原告依給付不能法律關係，請求被告應給付九十萬元及自起訴狀繕本
    回，其假執行之聲請亦失所依據，應併予駁回。
五、本件事證已臻明確，兩造其餘攻擊防禦方法，於本判決結果不生影響，爰不一一
    論述，併此敘明。
六、訴訟費用負擔之依據：民事訴訟法第七十八條。
中　　　華　　　民　　　國　　九十三　　年　　　十　　　月　　二十二　　日
                                        臺灣士林地方法院民事第一庭
                                            法      官  陳靜芬
右為正本係照原本作成。
如對本判決上訴須於判決送達後廿日內向本院提出上訴狀。
中　　　華　　　民　　　國　　九十三　　年　　　十　　　月　　二十九　　日
                                            法院書記官  陳秀蘭
